臺灣臺南地方法院刑事判決
111年度交簡上字第37號
上  訴  人  蔡佳諺
即  被  告          

選任辯護人  林昱宏律師
上列上訴人因公共危險案件，不服本院中華民國110年12月30日1
10年度交簡字第4112號（聲請簡易判決處刑案號：臺灣臺南地方
檢察署110年度速偵字第1286號）第一審判決，提起上訴，本院
管轄之第二審法院判決如下：
    主  文
上訴駁回。
蔡佳諺緩刑貳年，並應於判決確定後陸個月內向公庫支付新臺幣
陸萬元。
    事實及理由
一、本案經本院審理結果，認第一審判決以上訴人即被告犯刑法
    第185 條之3 第1 項第1 款之不能安全駕駛動力交通工具罪
    ，量處有期徒刑2月，併科罰金新臺幣（下同）2萬元，有期
    徒刑如易科罰金，罰金如易服勞役，均以1 千元折算1 日，
    認事用法及量刑均無不當。另被告行為後，刑法第185 條之
    3 第1 項第1 款於民國111 年1 月28日修正公布，於同年月
    30日生效施行，原審雖未敘及此新舊法比較，然修正後之規
    定係將法定刑（有期徒刑及罰金刑）提高，修正後之規定對
    被告並無較為有利，依刑法第2 條第1 項前段規定，本應適
    用修正前即原審適用之刑法第185 條之3 第1 項第1 款，亦
    無違誤，原判決自應予維持，爰依刑事訴訟法第373 條規定
    ，本判決之事實、證據及理由，除證據部分另補充被告於本
    院第二審所為之自白，及將「臺南市政府警察局舉發違反道
    路交通管理事件通知單」更正為「內政部警政署國道公路警
    察局舉發違反道路交通管理事件通知單」外，其餘均引用第
    一審判決書之記載（如附件）。
二、被告上訴意旨略以：係初犯、無前科，請求從輕量刑等語。
    然按刑事審判旨在實現刑罰權分配之正義，故法院對有罪被
    告之科刑，應符合罪刑相當原則，使輕重得宜，罰當其罪，
    以契合社會之法律感情，故刑法第57條明定科刑時應審酌一
    切情狀，尤應注意該條所列各款事項以為科刑輕重之標準，
    俾使法院就個案之量刑，能斟酌至當；然若量刑時已斟酌刑
    法第57條各款所列之情狀，而未逾越法定刑度之範圍，亦無
    濫用權限之情形，則其量刑之輕重，即屬事實審法院得依職
    權自由裁量之事項，不得任意指摘為違法（最高法院75年台
    上字第7033號、72年台上字第6696號判例意旨參照）。查原
    審審酌被告專科畢業之智識程度、自述經濟狀況小康之家庭
    生活外，並審酌下列事項以為量刑之依據：
  (一)本件係被告第一次犯刑法第185條之3罪：
    查被告前未犯刑法第185條之3，有臺灣高等法院被告前案紀
    錄表可佐，本件係被告第一次犯刑法第185條之3罪。
  (二)被告酒醉之程度：
    被告呼氣之酒精濃度數值為每公升0.28毫克。
  (三)依被告使用交通工具之種類如肇事致生危險之程度：
    查本件被告駕駛自用小客車。
  (四)依被告酒後駕車所行駛之道路種類致生危險之程度：
    查本件被告駕車行駛於高速公路上（國道一號公路北上319.
    3公里處-臺南市永康交流道）。
  (五)酒後駕車所引發之實害：
    查本件被告駕車未肇事。
  (六)被告犯後態度：
    查被告犯後於偵查中坦承犯行，態度良好。
    故量處有期徒刑2月，併科罰金2萬元，有期徒刑如易科罰金
    ，罰金如易服勞役，均以1 千元折算1 日，堪認原審已就量
    刑事項詳加審酌，無違反比例原則或量刑不當之情事，上訴
    意旨指摘原審量刑不當云云，揆諸前揭說明，為無理由，應
    予駁回。
三、凡有審理事實職權之法院，均得依其職權諭知緩刑，第二審
    以判決駁回上訴時，仍得諭知緩刑之宣告。查被告未曾因故
    意犯罪受有期徒刑以上刑之宣告，有臺灣高等法院被告前案
    紀錄表在卷足參，再參諸其素行（無前科）、現為消防員之
    經濟狀況，及於本院審理時坦承全部犯行之犯後態度，應係
    一時失慮致罹刑章，經此偵查、審判、科刑教訓，當知所警
    惕，信無再犯之虞，因認前開之刑以暫不執行為當，爰依刑
    法第74條第1 項第1 款規定，宣告緩刑2年，以啟自新。又
    為使其爾後知曉尊重法治，本院認除前開緩刑宣告外，另有
    賦予一定負擔之必要，爰依刑法第74條第2 項第4 款規定，
    並斟酌檢察官、辯護人及被告對緩刑負擔之意見後（本院卷
    第52、53頁），命被告應向公庫支付6 萬元，以資懲儆。另
    倘被告未履行前開負擔情節重大，足認所宣告之緩刑難收預
    期效果，而有執行刑罰之必要者，檢察官得依刑事訴訟法第
    476 條、刑法第75條之1 第1 項第4 款之規定，聲請撤銷本
    件緩刑之宣告，併予敘明。
據上論斷，應依刑事訴訟法第455 條之1 第1 項、第3 項、第36
8 條、第373 條，刑法第74條第1 項第1款、第74條第2 項第4 
款，判決如主文。
本案經檢察官郭俊男聲請以簡易判決處刑，檢察官蘇聖涵到庭執
行職務。
中　　華　　民　　國　　111 　年　　3 　　月　　24　　日
　　　　　　　　　刑事第八庭   審判長法　官 鄭燕璘
　　　　　　　　　                   法  官 陳碧玉
　　　　　　　　　                   法  官 郭瓊徽
以上正本證明與原本無異。
不得上訴。
                                     書記官 王珮君
中　　華　　民　　國　　111 　年　　3 　　月　　24　　日